臺灣士林地方法院民事簡易判決
110年度士簡字第1518號
原      告  華南產物保險股份有限公司

法定代理人  陳文智
訴訟代理人  林鼎鈞
            陳立果
被      告  黃一桂
上列當事人間請求侵權行為損害賠償事件，本院於民國110年11
月22日言詞辯論終結，判決如下：
    主  文
原告之訴駁回。
訴訟費用新臺幣壹仟肆佰肆拾元由原告負擔。
    事實及理由要領
一、原告主張：
(一)被告於民國110年4月6日18時5分許，駕駛車牌號碼0000-00
    號車（下稱A車），行經臺北市○○區○○○路0段00號地下停車
    場時，因未保持行車安全距離，致撞上原告承保車牌號碼00
    0-0000號車（下稱B車），原告為被保險人支出修復費用新
    臺幣（下同）13萬2,760元（其中工資2萬1,546元、零件11
    萬1,214元），乃依侵權行為之法律關係及保險法第53條規
    定，提起本件訴訟等語，並聲明求為判決被告給付13萬2,76
    0元，及自起訴狀繕本送達翌日起至清償日止，按週年利率5
    ％計算之利息。
(二)對被告抗辯之陳述：系爭車禍發生過程，B車由下往上，已
    經要離開坡道時，A車侵入B車的行徑路線，迫使B車需先暫
    停，待A車向下行經坡道時始能往上，惟兩車會車時，未保
    持停車安全間隔，B車有注意到即將發生碰撞有往後倒車，
    但A車仍碰撞B車車頭，被告抗辯B車有跨線行駛，但根據被
    告提供的截圖畫面，未能顯示出B車有跨越行駛的畫面。又
    被告稱該車道寬度315公分，雙向車道所以足以兩部車道同
    時行駛，卻未能提出實際的量測數據，就此部分被告應負舉
    證責任。　　
二、被告則以：在兩車擦撞地點，B車是下往上，A車是上往下，
    因B車超越中線，造成其左前方擦撞A車左後方等語，資為抗
    辯。
三、本院得心證之理由
(一)按當事人主張有利於己之事實者，就其事實有舉證之責任，
    民事訴訟法第277條定有明文。又民事訴訟如係由原告主張
    權利者，應先由原告負舉證之責，若原告不能舉證，以證實
    自己主張之事實為真實，則被告就其抗辯事實即令不能舉證
    ，亦應駁回原告之請求（最高法院82年度台上字第1723號裁
    判意旨參照）。 
(二)經查，觀諸被告所提出之監視器影像截圖（見本院卷第49至
    63頁），可見兩車碰撞地點為一地下停車場樓層間之連通車
    道，車道上劃有一白色分道線，系爭車禍發生時，A車自B2
    往下至B3，B車則自B3往上至B2，而A車車輪並未逾越白色分
    道線，復參諸兩造所提出之估價單（見本院卷第13至17、65
    至67頁），可知B車受損部位為左前車頭，A車受損部位則為
    左後車門至車尾，足認系爭車禍發生非因A車侵入對向車道
    所致。此外，依現有事證，尚未見其有何其他過失之處。基
    此，原告請求被告賠償B車之修繕費用，難認有據。
四、從而，原告依上開法律關係，訴請被告給付13萬2,760元，
    及自起訴狀繕本送達翌日起至清償日止，按週年利率5％計算
    之利息，為無理由，應予駁回。
五、本件係就民事訴訟法第427條第1項訴訟適用簡易程序所為原
    告敗訴之判決，並依職權確定訴訟費用為1,440元（第一審
    裁判費）由原告負擔。
中　　華　　民　　國　　110 　年　　12　　月　　7 　　日
                  士林簡易庭  法  官  楊峻宇
以上為正本係照原本作成。
如不服本判決，應於判決送達後20日內向本庭提出上訴狀。（須
按他造當事人之人數附繕本）。 
中　　華　　民　　國　　110 　年　　12　　月　　7 　　日
                              書記官  蘇彥宇